【裁判字號】    91,交聲,1586
【裁判日期】    920113
【裁判案由】    違反道路交通管理處罰條例聲明異議
【裁判全文】
臺灣臺北地方法院交通事件裁定                  九十一年度交聲字第一五八六號
    異  議  人
    即受處分人  甲○○  男  四.
右列受處分人因違反道路交通管理處罰條例事件，對於臺北市交通事件裁決所中華民
國九十一年十月二十一日所為之處分（原處分案號：北市裁三字第駕裁二二–ＡＴ0
000000號），聲明異議，本院裁定如左：
    主      文
異議駁回。
    理      由
一、按雙白實線設於路段中，用以分隔同向車道，並禁止變換車道，道路交通標誌標
    線號誌設置規則第一百四十九條第一項第七款已有明定。汽車駕駛人，駕駛汽車
    不遵守道路交通標誌、標線、號誌之指示者，處新臺幣（下同）九百元以上一千
    八百元以下罰鍰；又汽車駕駛人駕駛汽車違反道路交通管理處罰條例第六十條第
    二項第三款規定者，除應依該條所規定之罰鍰處罰外，並記違規點數一點，道路
    交通管理處罰條例第六十條第二項第三款、第六十三條第一項第一款分別定有明
    文。而逕行舉發違反道路交通管理事件，經汽車所有人依通知單之應到案日期前
    到案，並告知違規駕駛人姓名、身分證統一編號及住址者，處罰機關即應另行通
    知違規駕駛人到案依法處理；逾應到案日期，處罰機關應依道路交通管理處罰條
    例第八十五條第三項「本條例關於車輛駕駛人之處罰，如應歸責於車輛所有人者
    ，處罰車輛所有人」之規定處罰該汽車所有人，違反道路交通管理事件統一裁罰
    標準及處理細則第二十四條亦有明定。
二、本件受處分人即異議人甲○○所有之車牌號碼ＨＬ–八三五五號自用小客車，於
    民國九十一年九月十五日下午三時三十三分許，途經臺北市○○路○段接近與萬
    芳路交岔路口時，在劃設雙白實線路段任意變換車道行駛，不遵守道路交通標線
    之指示，經臺北市政府警察局文山第一分局警員董晨獅以當場拍照之方式採證，
    並以受處分人所有之汽車有違反道路交通管理處罰條例第六十條第二項第三款規
    定之事實掣單舉發，經將舉發通知單送達於受處分人後，受處分人於舉發通知單
    上所載應到案日期前向原處分機關提出申訴，惟並未向原處分機關告知該輛汽車
    於為警舉發當時之實際駕駛人確實姓名及年籍，經原處分機關函請舉發單位調查
    結果，仍認受處分人所有之汽車有前開違規事實，原處分機關乃依道路交通管理
    處罰條例第六十條第二項第三款、第六十三條第一項第一款、第八十五條第三項
    、違反道路交通管理事件統一裁罰基準表之規定，於九十一年十月二十一日裁處
    受處分人罰鍰九百元，並記違規點數一點。
三、訊據受處分人甲○○固不否認其所有之車牌號碼ＨＬ–八三五五號自用小客車於
    右揭時間有行經上述路段之事實，惟辯稱：伊所有之上開汽車僅左側輪胎壓線，
    其車身與標線平行，可見非突然變換車道云云。然查，臺北市○○路○段靠近萬
    芳路交岔路口附近，劃設有雙白實線，分隔同向車道，並禁止變換車道，以使車
    輛循序前進，而受處分人所有之上述汽車於途經該路段時，左側輪胎已明顯駛壓
    於雙白實線上之事實，有原採證照片及現場照片共八幀附卷可稽。再者受處分人
    之上述汽車於前揭時地違規變換車道之事實，業據證人即目睹受處分人所有之汽
    車違規行駛之警員董晨獅於本院九十一年十一月二十一日調查時，以具結擔保其
    供述之真實性，並在負擔偽證罪之處罰心理下證稱：當時伊是騎乘機車擔任巡邏
    勤務，舉發路段之內側車道係左轉專用道，伊目睹受處分人之汽車從內側車道跨
    過雙白實線變換到外側車道行駛，並持續直走，該處直走方向是到動物園或深坑
    ，左轉萬芳路則是通往興隆路三段去，至於該路口燈光號誌時相則是木柵路行向
    在紅燈結束後，轉換為直行、左轉之箭頭綠燈同時亮起，再來左轉箭頭綠燈先熄
    滅只留直行箭頭綠燈，接著紅燈就會亮起等語。按證人董晨獅乃為原處分機關所
    認定受處分人所有之汽車有前開違規事實之原證人，其並到庭在本院法官面前以
    言詞供述本件訴訟上之待證事實–即受處分人所有之汽車有前開違規事實，本院
    由其上述證述已得有受處分人駕駛其所有之汽車確有上開違規行為之心證，且於
    本件卷存證據資料內並無任何積極證據足以證明證人董晨獅上開證詞係屬虛偽，
    亦無足以令人顯信董晨獅之證述為不可採之品性證據或前科證據存在，本院自不
    得僅以證人係本件開單告發之員警而全盤抹煞其在訴訟上所具有之原證人資格，
    而受處分人復無舉出或聲請本院調查任何對其有利之證據，以使本院對證人所供
    述受處分人所有之汽車違規之事實產生任何合理之懷疑。況且受處分人坦承其當
    日係駕駛其所有之汽車要往木柵動物園去等語，又與證人證述之行向相符，再參
    諸前開採證照片所示，益徵受處分人以前揭情詞置辯，顯係事後圖卸飾詞，殊難
    採信，本件事證明確，受處分人所有之汽車在前揭時間在劃設有雙白實線禁止變
    換車道之路段，不遵守道路交通標線之指示，而變換車道之違規事實洵堪認定。
    從而原處分機關依違反道路交通管理處罰條例第六十條第二項第三款、第六十三
    條第一項第一款、第八十五條第三項、違反道路交通管理事件統一裁罰標準表之
    規定，裁處受處分人罰鍰九百元，並記違規點數一點，核無不當。本件聲明異議
    為無理由，應予駁回。
據上論斷，應依道路交通案件處理辦法第十九條，裁定如主文。
中      華      民      國    九十二    年      一      月     十三     日
    臺灣臺北地方法院交通法庭
                                    法  官  張  江  澤
右正本證明與原本無異。
如不服本裁定，應於送達後五日內，向本院提出抗告狀。
                                    書記官  陳  泰  寧
中      華      民      國    九十二    年      一      月     十七     日


司法院資訊處製作；財團法人民間司法改革基金會備份。
